臺灣臺南地方法院刑事判決
110年度交易字第329號
公  訴  人  臺灣臺南地方檢察署檢察官
被      告  李耀坤



上列被告因公共危險案件，經檢察官提起公訴（110年度偵字第5
795號），被告於本院準備程序進行中，就被訴事實為有罪之陳
述，經本院裁定以簡式審判程序審理，判決如下：
    主  文
李耀坤駕駛動力交通工具而吐氣所含酒精濃度達每公升零點二五
毫克以上，累犯，處有期徒刑捌月。
    犯罪事實及理由
一、本案被告李耀坤所犯為死刑、無期徒刑、最輕本刑3年以上
    有期徒刑以外之罪，亦非屬高等法院管轄之第一審案件，其
    於準備程序進行中，先就被訴事實為有罪之陳述，經告知簡
    式審判程序之旨，並聽取檢察官、被告之意見後，本院依刑
    事訴訟法第273條之1第1項裁定進行簡式審判程序，是本案
    之證據調查，依同法第273條之2規定，不受同法第159條第1
    項、第161條之2、第161條之3、第163條之1，及第164條至
    第170條所規定證據能力認定及調查方式之限制，合先敘明
    。
二、本案犯罪事實及證據，均引用檢察官起訴書之記載（如附件
    ），並補述：證據部分增列「呼氣酒精測試器檢定合格證書
    」、「被告李耀坤於本院準備程序及審理時之自白」。
三、論罪科刑：
  ㈠核被告所為，係犯刑法第185條之3第1項第1款之駕駛動力交
    通工具而吐氣所含酒精濃度達每公升0.25毫克以上之罪。
  ㈡按依司法院釋字第775號解釋解釋文及理由意旨，係指構成累
    犯者，不分情節，一律加重最低本刑，於不符合刑法第59條
    所定要件之情形下，致生行為人所受之刑罰超過其所應負擔
    罪責之個案，不符罪刑相當原則、比例原則。於此範圍內，
    在刑法第47條第1項修正前，為避免發生上述罪刑不相當的
    情形，法院就該個案應裁量是否加重最低本刑。依此，該解
    釋係指個案應量處最低法定刑、又無法適用刑法第59條規定
    減輕之情形，法院應依此解釋意旨裁量不予加重最低本刑，
    並非指前案為同性質之案件始有累犯加重之適用（最高法院
    109年度台上字第518號、第296號判決意旨參照）。查被告
    前因不能安全駕駛致交通危險案件，經本院以106年度交簡
    字第3977號判決判處有期徒刑2月確定，於民國107年3月26
    日徒刑執行完畢；又因不能安全駕駛致交通危險案件，經本
    院以107年度交簡字第970號判決判處有期徒刑4月確定，於1
    08年3月13日易科罰金執行完畢等情，有臺灣高等法院被告
    前案紀錄表1份在卷可稽。被告於有期徒刑執行完畢後，5年
    以內故意再犯有期徒刑以上之刑之罪，構成累犯。被告前既
    因不能安全駕駛致交通危險案件，經法院判處罪刑確定，且
    經執行完畢，其理應產生警惕作用，使被告能因此自我控管
    ，不再觸犯有期徒刑以上之罪。然被告卻於有期徒刑執行完
    畢後5年內，故意再犯本案相同類型之罪，足見被告有其特
    別惡性，且前罪之執行毫無成效，其對於刑罰之反應力顯然
    薄弱，又本案並無適用刑法第59條規定減輕之餘地，亦無加
    重最低法定刑有罪刑不相當之情形，故認有必要依刑法第47
    條第1項之規定加重其刑。
  ㈢爰審酌被告前因不能安全駕駛致交通危險案件，經本院以94
    年度交簡字第2398號判決判處拘役30日確定；又因不能安全
    駕駛致交通危險案件，經臺灣臺南地方檢察署檢察官於110
    年2月20日以110年度偵字第3309號聲請以簡易判決處刑（嗣
    經本院以110年度交簡字第770號判決判處有期徒刑6月）【
    均未構成累犯】，有臺灣高等法院被告前案紀錄表1份在卷
    足參，猶不知悔改，再犯本案之罪，顯示被告除漠視自身安
    危，更置他人之交通安全於不顧，惟念其犯後坦承犯行，態
    度尚可；參以其酒後駕駛之動力交通工具為普通重型機車，
    未肇事即經警攔檢，兼衡其吐氣所含酒精濃度高達每公升1.
    68毫克，暨其自陳教育程度為國中畢業，未婚，職業為鋼筋
    結構技師，需扶養父親，家庭經濟狀況勉持（本院卷第40頁
    ）等一切情狀，量處如主文所示之刑，以資警惕。
據上論斷，應依刑事訴訟法第273條之1第1項、第299條第1項前
段、第310條之2、第454條第2項，刑法第185條之3第1項第1款、
第47條第1項，刑法施行法第1條之1第1項，判決如主文。
本案經檢察官陳鋕銘提起公訴，檢察官蘇榮照到庭執行職務。
中　　華　　民　　國　　110 　年　　5 　　月　　25　　日
　　　　　　　　　刑事第十庭  法　官　張郁昇
以上正本證明與原本無異。
如不服本判決應於收受本判決後20日內向本院提出上訴書狀，並
應敘述具體理由。其未敘述上訴理由者，應於上訴期間屆滿後20
日內向本院補提理由書狀（均須按他造當事人之人數附繕本）「
切勿逕送上級法院」。 
　　　　　　　　　　　　　　　書記官  呂伊謦
中　　華　　民　　國　　110 　年　　5 　　月　　26　　日
附錄本案論罪科刑法條：
中華民國刑法第185條之3
駕駛動力交通工具而有下列情形之一者，處2年以下有期徒刑，
得併科20萬元以下罰金：
一、吐氣所含酒精濃度達每公升零點二五毫克或血液中酒精濃度
    達百分之零點零五以上。
二、有前款以外之其他情事足認服用酒類或其他相類之物，致不
    能安全駕駛。
三、服用毒品、麻醉藥品或其他相類之物，致不能安全駕駛。
因而致人於死者，處3年以上10年以下有期徒刑；致重傷者，處1
年以上7年以下有期徒刑。
曾犯本條或陸海空軍刑法第54條之罪，經有罪判決確定或經緩起
訴處分確定，於五年內再犯第1項之罪因而致人於死者，處無期
徒刑或5年以上有期徒刑；致重傷者，處3年以上10年以下有期徒
刑。

【附件：（附件內容除列出者，餘均省略）】
臺灣臺南地方檢察署檢察官起訴書
                                     110年度偵字第5795號
　　被　　　告　李耀坤　男　42歲（民國00年00月00日生）
　　　　　　　　　　　　住○○市○○區○○00○0號
　　　　　　　　　　　　居臺南市○市區○○里○○000號
　　　　　　　　　　　　國民身分證統一編號：Z000000000號
以上被告因公共危險案件，已經偵查終結，認應該提起公訴，茲
將犯罪事實及證據並所犯法條分敘如下：
　　　　　　犯罪事實
一、李耀坤於民國110年3月2日凌晨1時許，於臺南市○市區○○里○
    ○000號自宅飲用米酒2瓶，至1時30分結束飲酒。於同日21時
    20分睡醒，明知仍有強烈酒意無法安全駕駛動力交通工具及
    酒後駕車有高度危險性，應不得駕駛動力交通工具，竟未待
    體內酒精成分消退，仍騎乘LCR-938號普通重型機車，離家
    沿臺南市新市區富林路南往北方向行駛，於同日21時20分，
    在臺南市○市區○○路000號前，因行車不穩，遭員警攔查，發
    現李耀坤渾身酒味，以酒精濃度測定器檢測李耀坤吐氣酒精
    含量，於同日21時24分測定值為1.68MG/L，超過0.25MG/L而
    查悉上情。
二、案經臺南市政府警察局善化分局報告偵辦。
　　　　　　證據並所犯法條
一、上開犯罪事實之證據清單
編號 證據名稱 證明事項 1 被告李耀坤自白 全部犯罪事實。 2 交通事故當事人酒精測定紀錄表 被告酒後吐氣酒精濃度超過測定值為1.68MG/L，超過0.25MG/L，仍駕駛動力交通工具。 3 舉發違反道路交通管理 事件通知單 被告酒後吐氣酒精濃度超過測定值為1.68MG/L，超過0.25MG/L，仍駕駛動力交通工具，為警查獲。 

二、核被告所為，係犯刑法第185條之3第1項第1款之吐氣所含酒
    精濃度達每公升0.25毫克以上而駕駛動力交通工具罪嫌。被
    告前經三度酒後駕駛公共危險案件經檢察官提起聲請簡易判
    決。分別經判決有期徒刑2月、4月確定，並尚有一案在法院
    審理中。被告前經法院判決4月有期徒刑確定，於108年3月1
    3日易科罰金執行完畢，有本署刑案資料查註紀錄表可參。5
    年以內故意再犯本件有期徒刑以上之罪，為累犯，請依刑法
    第47條第1項規定加重其刑。
三、依刑事訴訟法第251條第1項提起公訴。
　此　致
臺灣臺南地方法院
中　　華　　民　　國　 110　　年　　3 　　月　　16　　日
　　　　　　　　　　　　　　　檢察官  陳  鋕  銘
本件正本證明與原本無異
中　　華　　民　　國　 110　　年　　3 　　月　　29　　日
                              書記官  鍾  雲  雅